臺灣基隆地方法院刑事判決　　　　　　　　　　　　　九十三年度訴字第四六五號
　　公　訴　人　臺灣基隆地方法院檢察署檢察官
　　被　　　告　甲○○　男　四.
右列被告因毒品危害防制條例案件，經檢察官提起公訴（九十三年度毒偵字第一一七
四號），嗣經本院合議改採簡式審判程序審理，本院判決如左：
    主    文
甲○○連續施用第一級毒品，累犯，處有期徒刑捌月，扣案之第一級毒品海洛因伍包
（合計淨重貳點貳柒公克）沒收銷燬之；又連續施用第二級毒品，累犯，處有期徒刑
壹年，扣案之第二級毒品安非他命參包（共計總毛重貳拾肆公克）沒收銷燬之，安非
他命吸食器壹組沒收；應執行有期徒刑壹年柒月，扣案之第一級毒品海洛因伍包（合
計淨重貳點貳柒公克）、第二級毒品安非他命參包（共計總毛重貳拾肆公克）均沒收
銷燬之，安非他命吸食器壹組沒收。
    事    實
一、甲○○有多次重大毒品前科，其於民國八十一年間曾因轉讓禁藥、販賣化學合成
    麻醉藥品安非他命，經判處罪刑執行完畢在案；又於八十五年間因非法吸用安非
    他命，經臺灣板橋地方法院於八十六年三月十日判處有期徒刑五月確定，經易科
    罰金執行完畢；其自毒品危害防制條例於民國八十七年五月廿二日公布施行後，
    因於八十七年六月間施用第二級毒品案件，經本院於八十七年六月廿三日以八十
    七年度毒聲字第六七號裁定送勒戒處所觀察、勒戒，經認無繼續施用傾向，而由
    臺灣基隆地方法院檢察署檢察官於八十七年七月十三日，以八十七年度偵字第二
    四二一號處分不起訴確定在案。又於八十九年一月間因施用第二級毒品，經本院
    於八十九年一月十三日以八十九年度毒聲字第九一號裁定送勒戒處所觀察、勒戒
    ，經認有繼續施用毒品傾向，而經本院於八十九年二月八日以八十九年度毒聲字
    第三０六號裁定令入戒治處所戒治；其因該次施用毒品罪，亦經臺灣基隆地方法
    院檢察署檢察官以八十九年度毒偵字第一七三號聲請簡易判決處刑，經本院基隆
    簡易庭於八十九年二月十四日以八十九年度基簡字第一四八號判處有期徒刑六月
    確定，其於八十九年二月十九日開始執行強制戒治，至八十九年九月四日因本院
    八十九年度毒聲字第一五０二號裁定停止戒治所餘戒治期間付保護管束而停止戒
    治在案，詎於保護管束期間之九十年二、三月間又施用第二級毒品，除經本院於
    八十九年十一月四日以八十九年度毒聲字第二０二三號裁定撤銷停止戒治外，亦
    經本院於九十年六月廿九日以九十年度易字第三一八號判處有期徒刑八月確定，
    其於九十年三月八日重入戒治處所戒治，於九十年八月十日戒治期滿，嗣並接續
    執行前開有期徒刑六月、八月，甫於九十一年九月廿二日縮刑期滿。猶不知悔改
    ，復基於施用第一級毒品海洛因、第二級毒品安非他命之概括犯意，自九十三年
    四月底起至同年六月廿八日晚間十時餘止，在基隆市○○路六巷二八號三樓，以
    吸香煙方式施用海洛因，約三、四日施用一次；又自九十三年四月間起至同年六
    月廿八日早上止，在基隆市○○路六巷二八號三樓，以玻璃球吸食器加熱燒烤方
    式施用安非他命，平均一日施用一次。嗣於九十三年六月廿八日晚間十一時卅分
    許，在其位於基隆市○○路六巷二八號三樓之其與女友乙○○同居處為警當場查
    獲，並扣得第一級毒品海洛因伍包（合計淨重貳點貳柒公克）、第二級毒品安非
    他命參包（共計總毛重貳拾肆公克）、其所有用以施用安非他命之吸食器壹組。
二、案經基隆市警察局第二分局報請臺灣基隆地方法院檢察署檢察官偵查起訴。
    理    由
一、訊據被告甲○○對於右開事實坦承不諱，被告為警查獲所採尿液呈嗎啡、甲基安
    非他命類陽性反應，此有基隆市衛生局檢驗成績書一紙在卷可稽，被告為警扣獲
    之第一級毒品海洛因伍包（合計淨重貳點貳柒公克）之成份、重量均經鑑驗在案
    ，有法務部調查局鑑定通知書一紙附卷足參，此外，復有臺灣高等法院被告全國
    前案紀錄表一紙、事實欄所述各不起訴處分書、聲請簡易判決處刑書、判決書存
    卷足考，且有扣案如事實欄所述之物品可資佐證，本件事證明確，被告係於（修
    正前）毒品危害防制條例公布施行後，第三犯施用毒品罪者，足堪認定。
二、核被告所為，係犯（修正後）毒品危害防制條例第十條第一項、第二項施用第一
    級、第二級毒品罪。其施用前之持有海洛因、安非他命之低度行為應為施用之高
    度行為所吸收，不另論罪。被告前後多次施用第一級、第二級毒品之犯行，各時
    間緊接，所犯各係構成要件相同之罪名，各顯基於概括犯意為之，各為連續犯，
    各以一罪論，並各應依刑法第五十六條之規定，加重其刑。被告所犯前開二罪，
    犯意各別、行為互殊、罪名有異，應分論併罰之。被告曾犯如事實欄一所述前科
    ，甫於九十一年九月廿二日縮刑期滿，此有臺灣高等法院被告全國前案紀錄表一
    紙在卷可稽，其於五年內再犯本件有期徒刑以上之罪，為累犯，應依刑法第四十
    七條之規定，遞加重其刑。爰審酌被告已因施用毒品經二次觀察勒戒、一次強制
    戒治之處分完畢猶犯同罪行、其對毒品顯已具相當之依賴性、其施用毒品之頻率
    及次數、犯罪手段等一切情狀，量處如主文所示之刑，並依刑法第五十一條第五
    款之規定，定其應執行之刑。扣案之第一級毒品海洛因伍包（合計淨重貳點貳柒
    公克）、第二級毒品安非他命參包（共計總毛重貳拾肆公克），為查獲之毒品，
    應依毒品危害防制條例第十八條第一項前段之規定，宣告沒收銷燬之，至吸食器
    壹組，係被告所有供其施用安非他命之物，業據其陳供明確，應依刑法第三十八
    條第一項第二款之規定，宣告沒收。
據上論斷，應依刑事訴訟法第二百七十三條之一第一項、第二百九十九條第一項前段
，（修正後）毒品危害防制條例第十條第一項、第二項、第十八條第一項前段、第二
十三條第二項，刑法第十一條前段、第五十六條、第四十七條、第五十一條第五款、
第三十八條第一項第二款，判決如主文。
本案經檢察官黃鴻達到庭執行職務
中　　　華　　　民　　　國　　九十三　　年　　　九　　　月　　二十二　　日
                                臺灣基隆地方法院刑事第三庭
                                        法      官  曾雨明
右正本證明與原本無異。
對於本件判決如有不服，應於收受送達後十日內，向本院提出上訴書狀，上訴於臺灣
高等法院，並按他造當事人之人數附具繕本。
                                        書　記　官  王靜敏
中　　　華　　　民　　　國　　九十三　　年　　　九　　　月　　二十二　　日
附錄法條：
毒品危害防制條例第十條：
施用第一級毒品者，處六月以上五年以下有期徒刑。
施用第二級毒品者，處三年以下有期徒刑。
